Inventaris van het archief van het Staatstoezicht op de Volksgezondheid: Geneeskundige Hoofdinspectie, 1950-1994
Nationaal Archief, Den Haag
- Toezicht op de volksgezondheid 1940-1995, 005
  - Het houden van toezicht op de naleving van wettelijke voorschriften door zorgaanbieders. 1940-, 1
    - Toepassing van diverse therapieën., 1983-1984; 863
  - Het uitbrengen van adviezen en verstrekken van inlichtingen aan de minister waaronder Volksgezondheid ressorteert betreffende het beleid en de eventueel daaruit voortvloeiende wet- en regelgeving. 1940-, 6
    - Algemeen, 1
      - Wet openbaarheid van bestuur., 1979-1983; 427; pak
      - Inzagerecht in medische dossiers, 1980-1994; 857
    - Wet- en regelgeving, 2
      - Gezondheidszorg, 2.1
        - Bevoegdheden opticiëns (Vestigingsbesluit bedrijven)., 1944-1968; 830; pak
        - Regeling van de positie van de tandtechnici., 1948-1964; 991
        - Wijziging van de Wet Geneeskundige- en Tandheelkundige voorziening burgerbevolking., 1950-1954; 579
        - Regelgeving voor erkenning en bescherming van het beroep van medisch-analist., 1952-1974; 787; pak
        - Wet Ziekenhuisvoorzieningen en de Wet Gezondheidsvoorzieningen., 1952-1979; 699-702
          Niet nader onder te verdelen
          - 1952-1979, 699; pak
          - 1970-1978, 700; pak
          - 1970-1979, 701; pak
          - 1971 - 1979, rapporten., 702; pak
        - Gezondheidswet 1956., 1953-1966; 7-9
          - 1953-1965, 7
          - 1966, 9
        - Wet op de ziekenverzorgers en ziekenverzorgsters., 1959-1968; 268
        - Ontwerp Medisch Farmaceutische Tuchtwet., 1964-1974; 950
        - Wijziging van de Medische Tuchtwet., 1964-1974; 581; pak
        - Wettelijke regelingen inzake het beroep van kraamverzorgster., 1967-1972; 408
        - Wet ambulancevervoer., 1968-1982; 851-853
          - 1968-1970, 851; pak
          - 1971-1974, 852; pak
          - 1975-1982, 853; pak
        - Wettelijke regeling inzake de uitvoering van het vaccinatieprogramma., 1971-1978; 512
        - Abortus-vraagstuk, met kamervragen., 1971-1984; 756-758
          - 1971-1976, 756; pak
          - 1971-1976, 757; pak
          - 1977-1984, 758; pak
        - Regeling inzake de verstrekking van subsidies aan entadministraties (difterie, kinkhoest, tetanus en poliomyelitis-vaccinaties)., 1972-1975; 510
        - Wijzigingen van het Mondhygiënistenbesluit., 1972-1981; 736
        - Ontwerp-wijziging van het Medisch tuchtreglement en het hoofdstuk tuchtrecht van de Wet beroepen individuele gezondheidszorg (BIG)., 1973-1979; 310
        - Besluit tot uitvoering van enige bepalingen van het Fysiotherapeutenbesluit 1973., 1974-1975; 478
        - Besluit radiodiagnostische en radiotherapeutische laboranten., 1974-1977; 752; pak
        - Ontwerpbesluit houdende nadere wijziging van het Besluit uitoefening artsenijbereidkunst en van het Besluit verpakte geneesmiddelen., 1975; 405
        - Concept interim-subsidieregeling Kruiswerk., 1975-1977; 905
        - Regelingen met betrekking tot de verantwoordelijkheid van de verpleegkundige en de leerling-verpleegkundige in een algemeen ziekenhuis., 1976; 835
        - Ontwerp Logopedistenbesluit., 1976-1978; 888
        - Beschikking bescherming van de persoonlijke levenssfeer van geneeskundigen., 1976-1980; 580
        - Wet voorzieningen gezondheidszorg., 1976-1984; 21; pak
        - Wet tot bescherming van het diploma verpleegkundige., 1977; 846
        - Wet op de Opticiëns., 1977-1980; 537; pak
        - Ontwerp van Wet op de verpleegkundigen., 1978-1983; 907
        - Wet Beroepsuitoefening Individuele Gezondheidszorg (BIG)., 1980-1982; 622; pak
        - Wet Tandheelkundige Inrichtingen., 1980-1984; 872
        - Wetsontwerp Klachtenbehandeling., 1983; 866
        - Verlenging (collectief) van de erkenning van ziekenhuizen involge de Ziekenfondswet en de Algemene Wet Bijzondere Ziektekosten., 1985-1990; 799
        - Verantwoordelijkheid van verpleegkundigen in het kader van de Wet beroepen individuele gezondheidszorg., 1987-1989; 1092
        - Beleid ten aanzien van overtredingen van de Wet Ziekenhuisvoorzieningen inzake "zwartbouw"., 1991; 1124
        - Ontwerp Kwaliteitswet zorginstellingen., 1992; 1231
      - Volksgezondheid, 2.2
        - Besmettelijke Ziektenwet., 1941-1976; 784-793
          - 1941-1969, 784; pak
          - 1970-1973, 792; pak
          - 1974-1976, 793; pak
        - Wijzigingen van de Inentingswet 1939., 1950-1966; 587
        - Wijziging van de Wet en het Besluit tot bescherming van leerlingen tegen besmettingsgevaar., 1950-1967; 430-431
          - 1950-1958, 430; pak
          - 1959-1967, 431; pak
        - Voorschriften voor de toepassing van middelen voor ontsmettings- en zuiveringsdoeleinden., 1954-1960; 981
        - Wijziging en uitvoering van de Wet op de lijkbezorging., 1954-1985; 527-855
          - 1954-1969, 527
          - 1970-1979, 855; pak
          - 1980-1985, 602
        - Wijziging van de Cyaanwet., 1957-1961; 584
        - Wijzigingen van de Bestrijdingsmiddelenwet., 1957-1970; 567; pak
        - Toezicht op de naleving van de voorschriften in het belang van de hygiëne en de gezondheid op kampeerplaatsen., 1963-1979; 750
        - Opiumwet en Besluit vervangende middelen., 1972-1979; 854; pak
        - Voorontwerp Wet Volksverzekering Ziektekosten., 1974-1975; 803
        - Wet op het bevolkingsonderzoek., 1976-1978; 19; pak
        - Arbeidsomstandighedenwet., 1979; 844
        - Wet en besluit afbreking zwangerschap., 1981-1991; 727-1100
          - Besluit afbreking zwangerschap, 1981-1984, 740
          - Wet afbreking zwangerschap (WAZ), 1985-1988, 727
          - Verslagen inzake het toezicht op de naleving van de Wet Afbreking Zwangerschap over de jaren 1988-1990, 1990-1991, 1100
        - Wetsvoorstel Medische Experimenten., 1986-1989; 1113; pak
        - Wettelijke regeling bevolkingsonderzoek., 1988-1989; 421
        - Wet collectieve preventie., 1988-1990; 422
        - Concept-wet op de Orgaandonatie., 1990; 1108
        - Wijziging van het Geneeskundige Hoofd Inspectie-bulletin 'Informatie voor artsen met betrekking tot de Wet op de Lijkbezorging 1991'., 1990-1991; 515
        - Verslag van een inspectie-onderzoek naar de collectieve preventieve taken door GGD'en., 1991; 1140
        - Concept-regeling Klinisch Genetisch Onderzoek., 1993; 1159
        - Ontwerp van een Regeling levertransplantatie, als bedoeld in artikel 18 Wet Ziekenhuisvoorzieningen., 1993; 1187
    - Bevoegdheden opticiëns (Vestigingsbesluit bedrijven)., 1944-1968; 830; pak
    - Regeling van de positie van de tandtechnici., 1948-1964; 991
    - Wijziging van de Wet Geneeskundige- en Tandheelkundige voorziening burgerbevolking., 1950-1954; 579
    - Regelgeving voor erkenning en bescherming van het beroep van medisch-analist., 1952-1974; 787; pak
    - Wet Ziekenhuisvoorzieningen en de Wet Gezondheidsvoorzieningen., 1952-1979; 699-702
      - 1952-1979, 699; pak
      - 1970-1978, 700; pak
      - 1970-1979, 701; pak
      - 1971 - 1979, rapporten., 702; pak
    - Gezondheidswet 1956., 1953-1966; 7-9
      - 1953-1965, 7
      - 1966, 9
    - Wet op de ziekenverzorgers en ziekenverzorgsters., 1959-1968; 268
    - Ontwerp Medisch Farmaceutische Tuchtwet., 1964-1974; 950
    - Wijziging van de Medische Tuchtwet., 1964-1974; 581; pak
    - Wettelijke regelingen inzake het beroep van kraamverzorgster., 1967-1972; 408
    - Wet ambulancevervoer., 1968-1982; 851-853
      - 1968-1970, 851; pak
      - 1971-1974, 852; pak
      - 1975-1982, 853; pak
    - Wettelijke regeling inzake de uitvoering van het vaccinatieprogramma., 1971-1978; 512
    - Abortus-vraagstuk, met kamervragen., 1971-1984; 756-758
      - 1971-1976, 756; pak
      - 1971-1976, 757; pak
      - 1977-1984, 758; pak
    - Regeling inzake de verstrekking van subsidies aan entadministraties (difterie, kinkhoest, tetanus en poliomyelitis-vaccinaties)., 1972-1975; 510
    - Wijzigingen van het Mondhygiënistenbesluit., 1972-1981; 736
    - Ontwerp-wijziging van het Medisch tuchtreglement en het hoofdstuk tuchtrecht van de Wet beroepen individuele gezondheidszorg (BIG)., 1973-1979; 310
    - Besluit tot uitvoering van enige bepalingen van het Fysiotherapeutenbesluit 1973., 1974-1975; 478
    - Besluit radiodiagnostische en radiotherapeutische laboranten., 1974-1977; 752; pak
    - Ontwerpbesluit houdende nadere wijziging van het Besluit uitoefening artsenijbereidkunst en van het Besluit verpakte geneesmiddelen., 1975; 405
    - Concept interim-subsidieregeling Kruiswerk., 1975-1977; 905
    - Regelingen met betrekking tot de verantwoordelijkheid van de verpleegkundige en de leerling-verpleegkundige in een algemeen ziekenhuis., 1976; 835
    - Ontwerp Logopedistenbesluit., 1976-1978; 888
    - Beschikking bescherming van de persoonlijke levenssfeer van geneeskundigen., 1976-1980; 580
    - Wet voorzieningen gezondheidszorg., 1976-1984; 21; pak
    - Wet tot bescherming van het diploma verpleegkundige., 1977; 846
    - Wet op de Opticiëns., 1977-1980; 537; pak
    - Ontwerp van Wet op de verpleegkundigen., 1978-1983; 907
    - Wet Beroepsuitoefening Individuele Gezondheidszorg (BIG)., 1980-1982; 622; pak
    - Wet Tandheelkundige Inrichtingen., 1980-1984; 872
    - Wetsontwerp Klachtenbehandeling., 1983; 866
    - Verlenging (collectief) van de erkenning van ziekenhuizen involge de Ziekenfondswet en de Algemene Wet Bijzondere Ziektekosten., 1985-1990; 799
    - Verantwoordelijkheid van verpleegkundigen in het kader van de Wet beroepen individuele gezondheidszorg., 1987-1989; 1092
    - Beleid ten aanzien van overtredingen van de Wet Ziekenhuisvoorzieningen inzake "zwartbouw"., 1991; 1124
    - Ontwerp Kwaliteitswet zorginstellingen., 1992; 1231
    - Besmettelijke Ziektenwet., 1941-1976; 784-793
      - 1941-1969, 784; pak
      - 1970-1973, 792; pak
      - 1974-1976, 793; pak
    - Wijzigingen van de Inentingswet 1939., 1950-1966; 587
    - Wijziging van de Wet en het Besluit tot bescherming van leerlingen tegen besmettingsgevaar., 1950-1967; 430-431
      - 1950-1958, 430; pak
      - 1959-1967, 431; pak
    - Voorschriften voor de toepassing van middelen voor ontsmettings- en zuiveringsdoeleinden., 1954-1960; 981
    - Wijziging en uitvoering van de Wet op de lijkbezorging., 1954-1985; 527-855
      - 1954-1969, 527
      - 1970-1979, 855; pak
      - 1980-1985, 602
    - Wijziging van de Cyaanwet., 1957-1961; 584
    - Wijzigingen van de Bestrijdingsmiddelenwet., 1957-1970; 567; pak
    - Toezicht op de naleving van de voorschriften in het belang van de hygiëne en de gezondheid op kampeerplaatsen., 1963-1979; 750
    - Opiumwet en Besluit vervangende middelen., 1972-1979; 854; pak
    - Voorontwerp Wet Volksverzekering Ziektekosten., 1974-1975; 803
    - Wet op het bevolkingsonderzoek., 1976-1978; 19; pak
    - Arbeidsomstandighedenwet., 1979; 844
    - Besluit afbreking zwangerschap., 1981-1984; 740
    - Wet afbreking zwangerschap (WAZ)., 1985-1988; 727
    - Verslagen inzake het toezicht op de naleving van de Wet Afbreking Zwangerschap over de jaren 1988-1990., 1990-1991; 1100
    - Wetsvoorstel Medische Experimenten., 1986-1989; 1113; pak
    - Wettelijke regeling bevolkingsonderzoek., 1988-1989; 421
    - Wet collectieve preventie., 1988-1990; 422
    - Concept-wet op de Orgaandonatie., 1990; 1108
    - Wijziging van het Geneeskundige Hoofd Inspectie-bulletin 'Informatie voor artsen met betrekking tot de Wet op de Lijkbezorging 1991'., 1990-1991; 515
    - Verslag van een inspectie-onderzoek naar de collectieve preventieve taken door GGD'en., 1991; 1140
    - Concept-regeling Klinisch Genetisch Onderzoek., 1993; 1159
    - Ontwerp van een Regeling levertransplantatie, als bedoeld in artikel 18 Wet Ziekenhuisvoorzieningen., 1993; 1187
    - Overig beleid, 3
      - Gezondheidszorg, 3.1
        - Toepassing van de oorlogsschaderegeling voor diverse verpleeginrichtingen., 1950-1955; 1091
        - Commissie bestemming leegstaande sanatoriumbedden., 1950-1956; 170
        - Erkenningsnormen voor ziekenhuizen., 1951-1987; 133-798
          - 1951-1967, 133; pak
          - 1985-1987, 798
        - Commissie Richtlijnen voor Ziekenhuizen., 1952-1956; 139; pak
        - Organisatie van de jeugdtandverzorging., 1952-1980; 786; pak
        - Gezondheidszorg in de Noordoostpolder (N.O.P.)., 1953-1965; 633-923
          - Organisatie van de gezondheidszorg in de Noordoostpolder (N.O.P.), 1953-1961, 633
          - Subsidiëring van het geneeskundig schooltoezicht en kinderhygiënisch werk in de Noordoostpolder, 1961-1965, 923
        - Subsidievoorwaarden ten behoeve van de reumatiekbestrijding., 1954-1956; 390
        - Organisatie van de consultatiebureaus voor tuberculosebestrijding, 653
        - Het opstellen van een landelijk ziekenhuisplan., 1955-1962; 132; pak
        - Organisatie en subsidiëring van de dienst voor moederschapszorg en kinderhygiëne., 1955-1975; 598-902
          - 1955-1959, 598; pak
          - 1960-1965, 901; pak
          - 1966-1975, 902; pak
        - Invoering identiteitskaart (Carnet de Santé) en medisch gezinsboek., 1956-1957; 649
        - Commissie verplegingsaangelegenheden., 1958-1960; 389; pak
        - Opheffing van de bindingsverklaring van kraamverzorgsters., 1958-1979; 409
        - Werkgroep 'Kraamzorg als ziekenfondsverstrekking'., 1964-1965; 738
        - Totstandkoming van de gezondheidsnota., 1964-1967; 4-5
          - 1964 - 1965., 4; pak
          - 1966 - 1967., 5; pak
        - Opleiding verpleegkundige Maatschappelijke Gezondheidszorg., 1967-1970; 824
        - Vrijstelling van militaire dienstplicht van beroepsgroepen, werkzaam in de sector Volksgezondheid., 1968-1979; 631
        - Nota inzake manuele vertebrale therapie., 1971; 929
        - Vestiging van een apotheekhoudende geneeskundige te Haarle., 1971; 370
        - Organisatie van de verloskundige zorg., 1971-1976; 924
        - Overlegorgaan Medische Verzorging Buitenlandse Werknemers., 1971-1984; 570-575
          - 1971-1976, 570; pak
          - 1977-1978, 571; pak
          - 1979-1980, 572; pak
          - 1981, 573; pak
          - 1982-1983, 574; pak
          - 1984, 575; pak
        - Verstrekking van fluoridepreparaten ten behoeve van de tandheelkundige verzorging van ziekenfondsverzekerden., 1974-1975; 212
        - Deelrapport (3e) bij het Basisrapport betreffende specialisaties in de verpleegkunde inzake 'De verpleegkundige belast met obstetrische en gynaecologische verpleging'., 1976; 836
        - Adviescommissie radiodiagnostische en radiotherapeutische laboranten., 1976-1981; 789; pak
        - Manpowerplanning Verplegingsdienst Intramurale Gezondheidszorg., 1976-1982; 816
        - Commissie van advies voor het beroep van ergotherapeut., 1977-1980; 507; pak
        - Uitbreiding bevoegdheid verloskundigen., 1977-1982; 179; pak
        - Zorg voor bejaarden., 1977-1982; 873; pak
        - Overzicht van de gegevens van de ex artikel 8 Algemene Wet Bijzondere Ziektekosten erkende verpleeghuizen in Nederland over 1975., 1978; 918
        - Nota Basisgezondheidsdiensten en Nota Gebiedsindeling., 1980-1981; 984
        - Vergaderstukken van de Werkgroep normen en voorwaarden voor erkenning van (algemene) ziekenhuizen., 1980-1981; 662; pak
        - Nota betreffende overwegingen bij een eventuele beperking van het aantal dagen kraamzorg., 1982; 220
        - Commissie verantwoordelijkheid verpleegkundigen in algemene ziekenhuizen., 1982-1987; 696
        - Arbeidsduurverkorting voor Inservice-opleidingen tot ziekenverzorgende en verpleegkundige., 1985-1986; 744
        - Het verpleegkundig beroepsprofiel., 1985-1989; 797
        - Advies over bijzondere kinderneurochirurgie in Nederland., 1994; 1188
      - Volksgezondheid, 3.2
        - Betekenis van de methode van dr. C. Moerman inzake genezing van kanker en aanverwante kwalen, 280
        - Voorwaarden voor de uitzending van kinderen naar koloniehuizen, buitenscholen en gezinnen., 1950-1971; 832
        - Voorraadvorming van gamma-globuline ter preventie van poliomyelitis., 1953-1961; 842
        - Taakverdeling tussen de Geneeskundige Hoofdinspectie en het Centraal Bureau voor de Statistiek betreffende gezondheidsstatistieken., 1953-1968; 206; pak
        - Intrekking van de noodzakelijkheidsverklaringen van alle als zodanig aangewezen ontsmettingsdiensten, met uitzondering van Amsterdam en Rotterdam., 1962-1968; 187
        - Reorganisatie van de tuberculosebestrijding., 1964-1982; 388-398
          - 1964-1969, 388
          - 1970-1982, 398
        - Bloedtransfusie en bloedbanken, 491
        - Verstrekken en gebruik van anticonceptiva, met kamervragen., 1970-1984; 447; pak
        - Wijzigen van de geboorteakte van transseksuelen., 1971-1984; 663; pak
        - Opgaven van doodsoorzaken van oorlogsslachtoffers resp. vervolgingsslachtoffers 1940-1945 ten behoeve van een eventuele uitkering., 1974-1980; 509
        - Organisatie van het bevolkingsonderzoek op baarmoederhalskanker., 1974-1981; 255-256
          - 1974-1979, 255; pak
          - 1980-1981, 256; pak
        - Leukemiefrequentie rond kerncentrales., 1978-1979; 861
        - Bewaking en opsporing van het ziektebeeld Acquired Immuno Deficiency Syndrome (AIDS)., 1982-1994; div. nrs
          - 1982-1985, 894
          - 1990-1992, 1218
          - 1993-1994, 1186
        - Werkgroep 'Privacybeleid volksgezondheid doodsoorzakenoverleg (WPV-DO)'., 1983-1984; 43; pak
    - Toepassing van de oorlogsschaderegeling voor diverse verpleeginrichtingen., 1950-1955; 1091
    - Commissie bestemming leegstaande sanatoriumbedden., 1950-1956; 170
    - Erkenningsnormen voor ziekenhuizen., 1951-1987; 133-798
      - 1951-1967, 133; pak
      - 1985-1987, 798
    - Commissie Richtlijnen voor Ziekenhuizen., 1952-1956; 139; pak
    - Organisatie van de jeugdtandverzorging., 1952-1980; 786; pak
    - Organisatie van de gezondheidszorg in de Noordoostpolder (N.O.P.)., 1953-1961; 633
    - Subsidiëring van het geneeskundig schooltoezicht en kinderhygiënisch werk in de Noordoostpolder., 1961-1965; 923
    - Subsidievoorwaarden ten behoeve van de reumatiekbestrijding., 1954-1956; 390
    - Organisatie van de consultatiebureaus voor tuberculosebestrijding, 653
    - Het opstellen van een landelijk ziekenhuisplan., 1955-1962; 132; pak
    - Organisatie en subsidiëring van de dienst voor moederschapszorg en kinderhygiëne., 1955-1975; 598-902
      - 1955-1959, 598; pak
      - 1960-1965, 901; pak
      - 1966-1975, 902; pak
    - Invoering identiteitskaart (Carnet de Santé) en medisch gezinsboek., 1956-1957; 649
    - Commissie verplegingsaangelegenheden., 1958-1960; 389; pak
    - Opheffing van de bindingsverklaring van kraamverzorgsters., 1958-1979; 409
    - Werkgroep 'Kraamzorg als ziekenfondsverstrekking'., 1964-1965; 738
    - Totstandkoming van de gezondheidsnota., 1964-1967; 4-5
      - 1964 - 1965., 4; pak
      - 1966 - 1967., 5; pak
    - Opleiding verpleegkundige Maatschappelijke Gezondheidszorg., 1967-1970; 824
    - Vrijstelling van militaire dienstplicht van beroepsgroepen, werkzaam in de sector Volksgezondheid., 1968-1979; 631
    - Nota inzake manuele vertebrale therapie., 1971; 929
    - Vestiging van een apotheekhoudende geneeskundige te Haarle., 1971; 370
    - Organisatie van de verloskundige zorg., 1971-1976; 924
    - Overlegorgaan Medische Verzorging Buitenlandse Werknemers., 1971-1984; 570-575
      - 1971-1976, 570; pak
      - 1977-1978, 571; pak
      - 1979-1980, 572; pak
      - 1981, 573; pak
      - 1982-1983, 574; pak
      - 1984, 575; pak
    - Verstrekking van fluoridepreparaten ten behoeve van de tandheelkundige verzorging van ziekenfondsverzekerden., 1974-1975; 212
    - Deelrapport (3e) bij het Basisrapport betreffende specialisaties in de verpleegkunde inzake 'De verpleegkundige belast met obstetrische en gynaecologische verpleging'., 1976; 836
    - Adviescommissie radiodiagnostische en radiotherapeutische laboranten., 1976-1981; 789; pak
    - Manpowerplanning Verplegingsdienst Intramurale Gezondheidszorg., 1976-1982; 816
    - Commissie van advies voor het beroep van ergotherapeut., 1977-1980; 507; pak
    - Uitbreiding bevoegdheid verloskundigen., 1977-1982; 179; pak
    - Zorg voor bejaarden., 1977-1982; 873; pak
    - Overzicht van de gegevens van de ex artikel 8 Algemene Wet Bijzondere Ziektekosten erkende verpleeghuizen in Nederland over 1975., 1978; 918
    - Nota Basisgezondheidsdiensten en Nota Gebiedsindeling., 1980-1981; 984
    - Vergaderstukken van de Werkgroep normen en voorwaarden voor erkenning van (algemene) ziekenhuizen., 1980-1981; 662; pak
    - Nota betreffende overwegingen bij een eventuele beperking van het aantal dagen kraamzorg., 1982; 220
    - Commissie verantwoordelijkheid verpleegkundigen in algemene ziekenhuizen., 1982-1987; 696
    - Arbeidsduurverkorting voor Inservice-opleidingen tot ziekenverzorgende en verpleegkundige., 1985-1986; 744
    - Het verpleegkundig beroepsprofiel., 1985-1989; 797
    - Advies over bijzondere kinderneurochirurgie in Nederland., 1994; 1188
    - Betekenis van de methode van dr. C. Moerman inzake genezing van kanker en aanverwante kwalen, 1947-1983; 280
    - Voorwaarden voor de uitzending van kinderen naar koloniehuizen, buitenscholen en gezinnen., 1950-1971; 832
    - Voorraadvorming van gamma-globuline ter preventie van poliomyelitis., 1953-1961; 842
    - Taakverdeling tussen de Geneeskundige Hoofdinspectie en het Centraal Bureau voor de Statistiek betreffende gezondheidsstatistieken., 1953-1968; 206; pak
    - Intrekking van de noodzakelijkheidsverklaringen van alle als zodanig aangewezen ontsmettingsdiensten, met uitzondering van Amsterdam en Rotterdam., 1962-1968; 187
    - Reorganisatie van de tuberculosebestrijding., 1964-1982; 388-398
      - 1964 - 1969, 388; pak
      - 1970 - 1982, 398; pak
    - Bloedtransfusie en bloedbanken, 491
    - Verstrekken en gebruik van anticonceptiva, met kamervragen., 1970-1984; 447; pak
    - Wijzigen van de geboorteakte van transseksuelen., 1971-1984; 663; pak
    - Opgaven van doodsoorzaken van oorlogsslachtoffers resp. vervolgingsslachtoffers 1940-1945 ten behoeve van een eventuele uitkering., 1974-1980; 509
    - Organisatie van het bevolkingsonderzoek op baarmoederhalskanker., 1974-1981; 255-256
      - 1974-1979, 255; pak
      - 1980-1981, 256; pak
    - Leukemiefrequentie rond kerncentrales., 1978-1979; 861
    - Bewaking en opsporing van het ziektebeeld Acquired Immuno Deficiency Syndrome (AIDS)., 1982-1994; div. nrs
      - 1982 - 1985, 894; pak
      - 1990 - 1992, 1218; pak
      - 1993 - 1994, 1186
    - Werkgroep 'Privacybeleid volksgezondheid doodsoorzakenoverleg (WPV-DO)'., 1983-1984; 43; pak
  - Het periodiek opstellen van een verslag van de werkzaamheden van de Inspectie voor de Gezondheidszorg (en taakvoorgangers). 1940-, 10
    Product: Jaarverslagen.
    - Jaarverslagen van de Geneeskundige Hoofdinspectie over de jaren 1950 - 1995., 1951-1996; 29-530
      - 1950-1958, 29; pak
      - 1959-1970, 30; pak
      - 1971-1975, 31; pak
      - 1976-1979, 32; pak
      - 1980-1982, 33; pak
      - 1983-1987, 34; pak
      - 1992-1995, 530
    - Jaarverslagen van H. Kraan, Consulent van de Volksgezondheid, betreffende de malariabestrijding., 1955-1964; 227
    - Jaarverslagen van regionale geneeskundige inspecteurs over de jaren 1946 - 1973., 1955-1974; 299-307
      - Groningen en Drenthe; 1946 t/m 1966, 1956, 1957 en 1972., 306
      - Friesland; 1953 t/m 1958, 1960, 1964 t/m 1967 en 1969 t/m 1972., 302; pak
      - Overijssel, Noord Oost Polders en de Zuidelijke IJsselmeerpolders; 1953 t/m 1958, 1967, 1969 en 1971 t/m 1973., 301
      - Gelderland; 1955 t/m 1958 en 1969 t/m 1971., 304
      - Noord-Holland en Utrecht; 1956 t/m 1958, 1966, 1968 t/m 1971., 305
      - Zuid-Holland; 1954, 1956 en 1957., 303
      - Zeeland;1951 t/m 1955, 1958 en 1970., 299
      - Noord-Brabant; 1957 en 1970., 307